臺灣高等法院刑事裁定
109年度聲字第2229號
聲  請  人  臺灣高等檢察署檢察官
受  刑  人  陳繼光



上列聲請人因受刑人數罪併罰有二裁判以上，聲請定其應執行之
刑（聲請案號：臺灣高等檢察署109年度執聲字第1010號），本
院裁定如下：
    主  文
甲○○犯如附表所示各罪所處之刑，應執行有期徒刑壹年拾月。
    理  由
一、聲請意旨略以：受刑人因違反臺灣地區與大陸地區人民關係
    條例等數罪，先後經判決確定如附表，經其請求檢察官聲請
    定應執行刑，爰依刑事訴訟法第477條第1項、刑法第50條第
    2項、第51條第5款規定聲請裁定等語。
二、裁判確定前犯數罪者，併合處罰之，而數罪併罰有二以上裁
    判者，應定其應執行之刑，其宣告多數有期徒刑者，於各刑
    中之最長期以上，各刑合併之刑期以下，並其刑期，但不得
    逾30年，刑法第50條第1項前段、第53條、第51條第5款分別
    定有明文。又法律上屬於自由裁量之事項，有其外部性界限
    及內部性界限，並非概無拘束。依據法律之具體規定，法院
    應在其範圍選擇為適當之裁判者，為外部性界限；而法院為
    裁判時，應考量法律之目的，及法律秩序之理念所在者，為
    內部性界限。法院為裁判時，二者均不得有所踰越。在數罪
    併罰，有二裁判以上，定其應執行之刑時，固屬於法院自由
    裁量之事項，然仍應受前揭外部性界限及內部性界限之拘束
    （最高法院94年度台非字第233號判決意旨參照）。 再按數
    罪併罰中之一罪，雖得易科罰金，惟因與不得易科之他罪併
    合處罰結果而不得易科罰金時，原可易科部分所處之刑，自
    亦無庸為易科折算標準之記載，有司法院釋字第144號解釋
    意旨可參。末按定應執行之刑，應由犯罪事實最後判決之法
    院對應之檢察署檢察官聲請該法院依上開規定裁定之，不能
    因犯罪之一部分所科之刑業經執行完畢，而認檢察官之聲請
    為不合法，予以駁回。至已執行部分，自不能重複執行，應
    由檢察官於指揮執行時扣除之，此與定應執行刑之裁定無涉
    （最高法院106年度台抗字第540號裁定意旨參照）。
三、經查：
　㈠本件受刑人因犯如附表編號1、2所示之罪，先後經臺灣士林
    地方法院及最高法院判處如附表所示之刑並業已確定在案；
    且附表編號2所示之罪，其犯罪時間係於附表編號1所示之罪
    判決確定日前所犯，而本院確為本件之最後事實審法院等情
    ，有各該刑事判決書、本院被告前案紀錄表等附卷可憑。其
    中受刑人所犯如附表編號1所示之罪所處之刑雖得易科罰金
    ，附表編號2所示之罪所處之刑則不得易科罰金，而符合修
    正後刑法第50條但書原不得合併定應執行刑。然受刑人業已
    請求檢察官就附表各編號所示之罪合併聲請定應執行刑，此
    有「臺灣臺北地方檢察署依102年1月23日修正之刑法第50條
    調查受刑人是否聲請定應執行刑調查表」在卷可稽(本院卷
    第6頁)，合於刑法第50條第2項之規定，茲檢察官就附表編
    號1、2所示之罪聲請合併定應執行刑，本院審核認其聲請為
    正當。
　㈡又受刑人所犯如附表編號1所示之罪雖係經法院判處6月以下
    之有期徒刑，而合於刑法第41條第1項前段得易科罰金之規
    定，惟因本案合併定應執行刑之附表編號2所示之罪屬不得
    易科罰金者，則上開各罪合併定應執行刑之結果，自亦不得
    易科罰金，而無須再諭知易科罰金之折算標準。至附表編號
    1所示罪刑雖已於106年1月26日執行完畢，惟依前揭說明，
    該已執行部分乃檢察官將來指揮執行時應予扣除之問題，不
    影響本件定應執行刑之聲請，併此敘明。參照前揭規定及說
    明，就附表編號1、2各罪定應執行之有期徒刑者，應審酌前
    開裁判內、外部界限之範圍，並斟酌受刑人犯罪行為之不法
    及罪責程度、各罪之關聯性、犯罪情節、次數及行為態樣、
    數罪所反應被告人格特性與傾向、對被告施以矯正之必要性
    等，就其所犯前揭各罪為整體非難評價，定如主文所示之應
    執行刑。
四、據上論斷，應依刑事訴訟法第477條第1項，刑法第53條、第
    51條第5款、第50條第1項但書、第2項，裁定如主文。
中　　華　　民　　國　　109 　年　　6 　　月　　10　　日
                  刑事第十五庭  審判長法　官  劉興浪
                                      法　官  林怡秀
                                      法　官  古瑞君
以上正本證明與原本無異。
如不服本裁定，應於收受送達後五日內向本院提出抗告狀。
                                      書記官  林君縈
中　　華　　民　　國　　109 　年　　6 　　月　　10　　日
受刑人甲○○定應執行刑案件一覽表
（以下臺灣士林地方檢察署簡稱「士林地檢」、臺灣士林地方法
院簡稱「士林地院」；臺灣臺北地方檢察署簡稱「臺北地檢」）
編號  1 2 罪名  營利姦淫猥褻罪 臺灣地區與大陸地區人民關係條例 宣告刑  有期徒刑4月 有期徒刑1年8月 犯罪日期  105年2月25日 100年5月7日至102年7月20日 偵查(自訴)機關 年度案號  士林地檢105年度速偵字第178號 臺北地檢102年度偵字第19458、21580、22349、22556號、103年度偵字第918、1099、2063號 最後 事實審 法院 士林地院 臺灣高等法院  案號 105年度審簡字第371號 108年度重上更二字第16號  判決日期 105/05/12 108/08/13 確定 判決 法院 士林地院 最高法院  案號 105年度審簡字第371號 108年度台上字第3587號  判決確定日期 105/06/13 108/11/29 是否為得易科罰金之案件  是 否 備註  士林地檢105年度執字第3516號（已執畢） 臺北地檢108年度執字第8961號